【裁判字號】    99,易,1411
【裁判日期】    990528
【裁判案由】    竊盜
【裁判全文】
臺灣臺中地方法院刑事判決              99年度易字第1411號
公  訴  人  臺灣臺中地方法院檢察署檢察官
被      告  甲○○
上列被告因竊盜案件，經檢察官提起公訴（98年偵字第27585號
），於本院準備程序，被告就被訴事實為有罪之陳述，經本院告
知簡式審判程序意旨，並聽取當事人之意見後，裁定改行簡式審
判程序，本院判決如下：
    主  文
甲○○攜帶兇器、毀越門扇竊盜，累犯，處有期徒刑玖月。
    事  實
一、甲○○前因施用第一級毒品及竊盜等案件，經臺灣臺中地方
    法院各判處有期徒刑10月及8月確定，嗣減刑為有期徒刑5月
    及4月確定，再與經臺灣高等法院臺中分院判處有期徒刑2年
    6月確定之搶奪案件，合併定應執行刑3年2月，甫於民國97
    年11月15日縮刑期滿執行完畢。詎其仍不知悔改，於98年8
    月7日下午4時許，騎乘車牌號碼G3Z-876號重型機車，搭載
    當時懷孕已7、8個月、不知情之女友劉佳宜（業經不起訴處
    分確定），行經臺中縣霧峰鄉○○村○○路88號之丙○○住
    處前時，發現屋內沒人，認為有機可乘，竟意圖為自己不法
    之所有，向劉佳宜騙稱欲進入屋內訪友，要劉佳宜在外等待
    ，隨即至該屋門口，先配戴手套後，再持客觀上足以威脅人
    之生命、身體及安全，可供做為兇器使用之不詳工具（手套
    及工具均未據扣案，數量及所有權歸屬均不明），破壞落地
    鋁門之門鎖、紗網及剪斷鋁網後，侵入屋內（毀損及無故侵
    入住宅均未據告訴），搬走丙○○所有價值約新臺幣（下同
    ）60,000元之ESONIC牌42吋彩色液晶電視機1臺，而竊取得
    逞。得手後，向劉佳宜誆稱該電視係友人委託其搬去修理的
    ，先載送劉佳宜返回2人住處，再將電視機載往位於臺中市
    東區之某跳蚤市場變賣，得款4,500元，花用殆盡。丙○○
    於同日下午5時50分許返家時，發現遭竊，遂報警處理，經
    警循線追查，查得住在附近之甲○○涉有重嫌，遂在甲○○
    因另案遭查獲到案後，予以詢問，甲○○見事跡敗露，乃先
    後向承辦員警及丙○○坦承有竊取上述電視機之犯行，而查
    悉上情。
二、案經丙○○訴由臺中縣警察局霧峰分局報請臺灣臺中地方法
    院檢察署檢察官偵查起訴。
    理  由
一、按除簡式審判程序及簡易程序及第376條第1款、第2款所列
    之罪之案件外，第一審應行合議審判，又除被告所犯為死刑
    、無期徒刑、最輕本刑為3年以上有期徒刑之罪或高等法院
    管轄第一審案件者外，於刑事訴訟法第273條第1項程序進行
    中，被告先就被訴事實為有罪之陳述時，審判長得告知被告
    簡式審判程序之旨，並聽取當事人、代理人、辯護人及輔佐
    人之意見後，裁定進行簡式審判程序；刑事訴訟法第284條
    之1、第273之1條第1項分別定有明文。查本案被告甲○○所
    犯係屬刑事訴訟法第376條第2款所列之罪，依法獨任進行審
    理程序，又被告於本院行準備程序時就被訴事實為有罪之陳
    述，依前揭規定，經聽取當事人之意見後，裁定改行簡式審
    判程序。又簡式審判程序之證據調查，依刑事訴訟法第273
    條之2規定，不受同法第159條第1項審判外陳述排除之限制
    ，再被告對於卷內之各項證據，亦不爭執證據能力，故卷內
    所列之各項證據，自得作為證據，合先敘明。
二、上開竊盜事實，訊據被告甲○○於警詢及偵訊時已坦承有竊
    取上開電視機之犯行，惟矢口否認有持何工具破壞落地鋁門
    云云，然至本院審理時終能全部坦認不諱，核與被害人丙○
    ○於警詢筆錄指訴有液晶電視遭竊及鋁門遭破壞之情節均相
    符。並有現場圖1紙、現場照片11張及臺中縣警察局霧峰分
    局刑案現場勘察報告1份在卷可佐。足徵被告自白因有其他
    證據可補強，且查與事實相符，足予憑採。本案事證明確，
    被告犯行已經證明，應依法論科。
三、按刑法第321條第1項第3款之攜帶兇器竊盜罪，係以行為人
    攜帶兇器竊盜為其加重條件，此所謂兇器，其種類並無限制
    ，凡客觀上足對人之生命、身體、安全構成威脅，具有危險
    性之兇器均屬之，且祇須行竊時攜帶此種具有危險性之兇器
    為已足，並不以攜帶之初有行兇之意圖為必要，最高法院79
    年臺上字第5253號判例意旨參照。本案經警據報前往現場勘
    察、採證時，查得該住宅一樓前方落地鋁門之鎖頭及紗網處
    均有遭到破壞之痕跡，復經審視該遭破壞鋁門之照片，依肉
    眼觀察即可看出，鋁門之門鎖為金屬材質，確有遭撬損之工
    具痕跡，且鋁門上之鋁網亦已遭剪斷等情，均足以判斷顯非
    徒手腕力所能為，可知被告甲○○行竊時所用之不詳工具，
    在客觀上係屬足以殺傷人生命、身體之器械，顯為具有危險
    性之兇器，已無疑義。又按刑法第321條第1項第2款規定將
    「門扇」、「牆垣」、「其他安全設備」並列，則所謂「門
    扇」專指門戶而言，應指分隔住宅或建築物內外之間之出入
    口大門而言；查被告所破壞之處，係固定於落地鋁門上之鎖
    頭、紗網及鋁網，均已構成落地鋁門之一部，而該鋁門乃被
    害人房屋之前方出入口大門，此有前開現場照片在卷可憑，
    故應屬「門扇」無訛；查被告破壞上開屬門扇一部分之門鎖
    、紗網及鋁網，使該大門產生缺口後，即得以從此缺口伸手
    由內開啟門鎖，進入屋內竊取物品，是該鋁門顯已遭毀損乙
    情，應可認定。
四、故核被告甲○○所為，係犯刑法第321條第1項第2款、第3款
    之毀越門扇、攜帶兇器竊盜罪。被告上開犯行雖兼具數款加
    重情形，然因竊盜行為祇有一個，仍祇成立一罪，此有最高
    法院69年度臺上字第3945號判例意旨參照。又被告有事實欄
    所載之前科，甫於97年11月15日縮刑期滿執行完畢，有臺灣
    高等法院被告前案紀錄表及被告在監在押全國紀錄表各1份
    附卷可稽，其受徒刑之執行完畢後，5年以內故意再犯本件
    有期徒刑以上之罪，為累犯，應依刑法第47條第1項規定加
    重其刑。爰審酌被告不思循正途賺取金錢，希冀不勞而獲，
    而為本案竊盜犯行，顯缺乏對他人財產權應予以尊重之觀念
    ，其行為實非可取，兼衡量被告之智識程度、本案犯罪動機
    、目的及手段、所竊得財物之價值，尚未賠償被害人之損失
    暨其犯後已知坦承犯行之態度等一切情狀，量處如主文所示
    之刑，以示懲儆。至於被告持以犯案之手套及不詳工具，既
    未扣案，且手套業經被告拋棄，依卷證資料亦無從證明該不
    詳工具係屬被告所有，為免將來執行困難，爰均不為沒收之
    宣告，併此敘明。
五、依刑事訴訟法第273條之1第1項、第299條第1項前段、第310
    條之2、第454條第1項，刑法第321條第1項第2款、第3款、
    第47條第1項，判決如主文。
六、如不服本判決，應於收受送達後10日內向本院提出上訴書狀
    ；並應敘述具體理由；其未敘述上訴理由者，應於上訴期間
    屆滿後20日內向本院補提理由書（均須按他造當事人之人數
    附繕本）「切勿逕送上級法院」。
本案經檢察官乙○○到庭執行職務。
中    華    民    國    99    年    5     月    28    日
                  刑事第七庭    法  官  黃賢婷
以上正本證明與原本無異。
                                書記官  江美琪
中    華    民    國    99    年    5     月    28    日
附錄本案論罪科刑法條：
中華民國刑法第321條
（加重竊盜罪）
犯竊盜罪而有左列情形之一者，處6月以上、5年以下有期徒刑：
一、於夜間侵入住宅或有人居住之建築物、船艦或隱匿其內而犯
    之者。
二、毀越門扇、牆垣或其他安全設備而犯之者。
三、攜帶兇器而犯之者。
四、結夥三人以上而犯之者。
五、乘火災、水災或其他災害之際而犯之者。
六、在車站或埠頭而犯之者。
前項之未遂犯罰之。

司法院資訊處製作；財團法人民間司法改革基金會備份。
